【裁判字號】    97,交抗,747
【裁判日期】    970714
【裁判案由】    聲明異議
【裁判全文】
臺灣高等法院臺中分院刑事裁定         97年度交抗字第747號
抗  告  人
即受處分人  甲○○
上列抗告人因違反道路交通管理處罰條例聲明異議案件，不服臺
灣臺中地方法院中華民國97年5月30日所為裁定（97年度交聲字
第1470號）提起抗告，本院裁定如下：
    主  文
抗告駁回。
    理  由
一、本案經本院審理結果，認原審裁定，認事用法均無不當，應
    予維持，並引用原審裁定之理由（如附件）。
二、抗告意旨略以：抗告人即受處分人甲○○ (下稱抗告人)以
    並無闖越紅燈之企圖，且其聽見員警鳴笛時，即立即停車，
    非遭員警攔停，爰此提起抗告云云。
三、經查：本件抗告人於民國97年4月26日12時43分許，騎乘牌
    照號碼320-BWV號重機車，行經設有燈光號誌管制之臺中市
    ○○路與樂群街交岔口處，違規闖越紅燈乙事，雖未據警方
    當場拍攝抗告人違規時之照片或影像為證。惟按交通違規事
    實之認定，固以現場拍攝之照片或影像為主要之證據，但並
    非謂無照片或影像，即不得依其他證據為判認。是故如由目
    擊證人之證詞已足認屬實，仍得據以裁罰。查本件抗告人前
    開交通違規之事實，已據目擊證人即當時之執勤員警李宗政
    於97年5月28日原審法院調查時結證明確在卷。揆之證人之
    證述內容，至為具體明確，已堪信屬實不虛。又查抗告人先
    於聲明異議狀載稱：當時係綠燈直行云云，繼而於原審法院
    97年5月28日調查時改稱：現場四邊都有紅燈，當時伊確定
    沒有闖紅燈，伊已過道路中間了，沒有辦法停下來云云，提
    起抗告則狀稱：其無闖紅燈企圖及主動停車受檢云云，亦見
    其所辯反覆不一，無從採憑。綜上所述，抗告人確有騎乘重
    機車於前開時、地違規闖越紅燈之情事，原處分機關據以裁
    罰，於法並無不合。原審法院裁定駁回抗告人之聲明異議，
    認事用法，核無違誤，抗告人不服原審裁定，以前開情詞提
    起抗告，為無理由，應予駁回。
據上論斷，應依道路交通案件處理辦法第26條，刑事訴訟法第41
2條，裁定如主文。
中    華    民    國    97    年    7    月    14    日
            刑事第三庭    審判長法  官  王  增  瑜
                                法  官  廖  柏  基
                                法  官  蔡  紹  良
上列正本證明與原本無異。
不得抗告。
                                書記官  許  麗  花
中    華    民    國    97    年    7     月    14    日
■附件
臺灣臺中地方法院交通事件裁定       97年度交聲字第1470號
原處分機關  交通部公路總局臺中區監理所臺中市監理站
異  議  人
即受處分人  甲○○
上列受處分人因違反道路交通管理處罰條例案件，對於交通部公
路總局臺中區監理所臺中市監理站民國九十七年五月六日所為之
處分（裁監稽違字第裁六一－ＧＥ0000000號裁決書），
聲明異議，本院裁定如下：
    主  文
原處分撤銷。
甲○○處罰鍰新臺幣壹仟捌佰元，並記違規點數點。
    理  由
一、按汽車駕駛人，行經有燈光號誌管制之交岔路口闖紅燈者，
    處新臺幣（下同）一千八百元以上五千四百元以下罰鍰，並
    記違規點數三點，道路交通管理處罰條例第五十三條第一項
    、第六十三條第一項第三款分別定有明文。
二、本件聲明異議意旨略以：伊於民國九十七年四月六日騎乘三
    二０－ＢＷＶ重機車行駛五權南路時看見的是綠燈直行，不
    是警員所稱的紅燈直行，警員口說無憑，爰聲明異議等語。
三、經查：異議人即受處分人甲○○騎乘車牌號碼三二０－ＢＷ
    Ｖ號重機車，於九十七年四月六日十二時四十三分許，行經
    臺中市○○○路與樂群街交岔路口時，因「駕車行經有燈光
    號誌管制之交岔路口闖紅燈」之交通違規情事為警當場舉發
    等情，有臺中市警察局中市警交字第ＧＥ0000000號
    舉發違反道路交通管理事件通知單一份在卷可稽，並經證人
    即當日舉發本件交通違規之員警李宗政於本院訊問時結證明
    確。依證人李宗政證稱：「當天我是騎巡邏車沿著樂群街要
    經過五權路去作戶口調查，當時有看到壹台機車沿著五權路
    往臺中高分院方向前進。」、「當時我的方向是綠燈，他距
    離我大概十到十五公尺，我就鳴笛亮警示燈，請他靠邊。」
    等語（見本院九十七年五月二十八日訊問筆錄）。矧該證人
    等與受處分人平日既不相識，又無怨隙，當無刻意設詞誣攀
    構陷受處分人之理，就其親身經歷之事實所為前揭證詞應屬
    可採。則受處分人前揭違規事實，既經證人李宗政證述綦詳
    ，復有舉發通知單等在卷足憑，已足認定受處分人前揭交通
    違規情節屬實。又受處分人於本院訊問時雖稱：伊當時已經
    通過馬路中間，沒有辦法停下來云云，惟受處分人係直行於
    路面寬闊之五權路上，橫越較為窄小之樂群街口所需時間甚
    短，受處分人在騎車通過路口之際，應無可能因適逢燈號變
    換為紅燈而致其不及煞停，此與直行於樂群街而不易穿越雙
    向多線道之五權路等情恰屬相反，顯然有別。則受處分人上
    開辯解尚乏所據，不足採信。至於員警舉發各項道路交通違
    規事由，本不以必須提出採證照片或錄影為限，倘受限於交
    通違規事實發生之即時性、急迫性，而由員警依其親身見聞
    經過，填製通知單舉發汽車駕駛人交通違規事實，且於事後
    到庭接受法院訊問，並給予受處分人當面質疑之機會，亦屬
    法之所許。受處分人率指原處分機關不能證明其有上開交通
    違規情事，已有未洽，尚無足取。
四、綜上所陳，原處分機關交通部公路總局臺中區監理所臺中市
    監理站依前開道路交通管理處罰條例規定，據以裁處受處分
    人罰鍰一千八百元，並無不當。惟原處分機關於裁決書內僅
    處以罰鍰，漏未依同條例第六十三條第一項第三款之規定，
    除處上開罰鍰外，並予記違規點數三點，於法自有未合。受
    處分人提起本件異議雖無理由，惟原處分既有前揭違法之處
    ，應予撤銷。另由本院依首揭規定諭知受處分人處罰鍰一千
    八百元，並記違規點數三點。
五、據上論斷，應依道路交通管理處罰條例第八十七條第二項，
    道路交通案件處理辦法第二十條前段，裁定如主文。
中    華    民    國    97    年    5     月    30    日
                  交通法庭  法  官  高文崇
上正本證明與原本無異。
如不服本裁定，應於送達後五日內，向本院提出抗告狀。
                            書記官  林淑慧
中    華    民    國    97    年    5     月    30    日


司法院資訊處製作；財團法人民間司法改革基金會備份。
